高雄高等行政法院簡易判決
　　　　　　　　　　　　　　　　　　 94年度簡字第00319號
原　　　告　甲○○
被　　　告　臺南市政府
代　表　人　乙○○市長
上列當事人間因漁業法事件，原告不服行政院農業委員會中華民
國94年8月19日農訴字第0940128873號訴願決定，提起行政訴訟
。本院判決如下：
　　主  文
原告之訴駁回。
訴訟費用由原告負擔。
　　事  實  及  理  由
一、緣原告所有之「新雄益號」漁船（ＣＴ2-5636），於民國（
    下同）93年12月30日0時55分許，違規進入距岸6浬海域從事
    燈火漁業，案經行政院海岸巡防總局第四海巡隊（下稱海巡
    隊）於台南市二仁溪西方外海距岸3.9浬處查獲，乃移送被
    告處理，被告審查結果，認原告違反漁業法第44條第4款規
    定，依同法第65條第5款規定裁處原告罰鍰新台幣（下同）3
    萬元；原告不服，提起訴願，經遭決定駁回；遂提起本件行
    政訴訟。
二、原告起訴意旨略謂：查從事燈火作業之漁船概採自然漂流之
    狀態，而原告所有之「新雄益號」漁船（ＣＴ2-5636），因
    避風下錨於案發地點而呈靜止狀態，何來燈火作業之有，詎
    料海巡隊之艦艇來勢洶洶，竟撞到原告漁船下錨之纜繩，導
    致漁船重心不穩因而嚴重傾斜，為免翻覆，不得不割斷原先
    下錨之纜繩，隨後並開啟漁船之警示燈以之央求該海巡艦艇
    協助尋覓有無船員落海，不料竟被海巡隊反咬一口濫行誤指
    原告漁船從事燈火作業捕魚，被告不察而對原告科處罰鍰，
    顯有不合云云，並求為判決訴願決定及原處分均撤銷。被告
    則以：原告雖主張其所有之「新雄益號」漁船，因避風下錨
    而呈靜止狀態，何來燈火作業之有，惟查，由蒐證影帶內容
    得知，原告雖尚未下網，但已將漁船作業左右舷作業用之竹
    竿展開及作業用之水中集魚燈開啟，顯然已有燈火作業之動
    機。被告訂定燈火漁業禁漁區域公告，係因燈火漁業不僅易
    混獲到多種魚類之幼魚，且所使用之水中集魚燈強烈燈光亦
    會造成仔稚魚眼球傷害而導致損害，就算尚未下網，所開啟
    之水中集魚燈亦已達傷害仔稚魚類資源之事實，顯已違反漁
    業法之規定及被告公告沿近海海域燈火漁業禁漁區有關限制
    事項之旨意，自應受罰等語置辯，並求為判決駁回原告之訴
    。
三、按「主管機關為資源管理及漁業結構調整，得以公告規定左
    列事項：1、．．．4、漁區、漁期之限制或禁止。．．．」
    「有左列情事之一者，處新台幣3萬元以上15萬元以下罰鍰
    ：1、．．．5、違反第44條第4款至第9款規定之一者。．．
    ．」漁業法第44條第4款、第65條第5款定有明文。又「自88
    年10月1日起禁止燈火漁業漁船進入距岸6浬內海域作業，第
    1次違規者處船主及船長各新台幣3萬元罰鍰．．．。」業經
    台南市政府以88年9月14日南市建漁字第2290號公告在案。
四、經查，原告所有之「新雄益號」漁船（ＣＴ2-5636），於93
    年12月30日0時55分許，違規進入距岸6浬海域從事燈火漁業
    ，案經海巡隊於台南市二仁溪西方外海距岸3.9浬處查獲，
    乃移送被告處理，被告審查結果，認原告違反漁業法第44條
    第4款規定，依同法第65條第5款規定裁處原告罰鍰3萬元等
    情，有被告88年9月14日88南市建漁字第29920號公告、海巡
    隊檢查紀錄表、航行日誌及原告違規現場光碟等附於本院卷
    可稽，洵堪信為真實。
五、原告主張其所有之漁船，因避風下錨而呈靜止狀態，並無作
    業云云；惟查，原告所有「新雄益號」漁船於前揭時地從事
    燈火漁業之事實，有海巡隊前揭檢查紀錄表可稽；再觀之海
    巡隊之蒐證光碟內容，原告漁船燈光明亮，作業左右舷作業
    用之竹竿展開及作業用之水中集魚燈已開啟，顯然已進行燈
    火作業至明。再以被告訂定燈火漁業禁漁區域公告，係因燈
    火漁業不僅易混獲到多種魚類之幼魚，且所使用之水中集魚
    燈強烈燈光亦會造成仔稚魚眼球傷害而導致損害，縱原告尚
    未下網，然所開啟之水中集魚燈亦已達傷害仔稚魚類資源，
    亦屬進行燈火作業，違反規定至明；尤有進者，93年12月30
    日0時至2時，天候晴，氣溫18℃～20℃，風向東北風，有海
    巡隊日誌表所載可佐，原告將漁船駛往前揭地點，開啟集魚
    燈及展開左右舷作業竹竿，僅為避風而下錨，顯有可議，且
    於海巡隊廣播應予離去後，始行駛離，是其主張其所有之漁
    船，因避風下錨而呈靜止狀態，並無作業云云，並不可採。
六、綜上所述，原告主張既不可採，則被告以原告所有之「新雄
    益號」漁船（ＣＴ2-5636），違規進入距岸6浬海域從事燈
    火漁業，違反漁業法第44條第4款規定，依同法第65條第5款
    規定裁處原告3萬元罰鍰，並無不合；訴願決定予以維持，
    亦無違誤；原告起訴意旨求為均予撤銷，為無理由，應予駁
    回，並不經言詞辯論為之。
據上論結，本件原告之訴為無理由，爰依行政訴訟法第236條、
第233條第1項、第195條第1項後段、第98條第3項前段，判決如
主文。
中　　華　　民　　國　　94　　年　  11　　月　 23  　 日
                        第二庭法  官　戴見草
以上正本係照原本作成。
如不服本判決，應於送達後20日內，向本院提出上訴狀並表明上
訴理由，如於本判決宣示後送達前提起上訴者，應於判決送達後
20日內補提上訴理由書（須按他造當事人人數附繕本）。
提起上訴應預繳送達用雙掛號郵票7份（每份34元）。
中　　華　　民　　國　　94　　年　  11　　月　 23  　 日
　　　　　　　　　　　　　　　書記官  蔡玫芳
附註:
行政訴訟法第235條（第1項、第2項）:
對於適用簡易程序之裁判提起上訴或抗告，須經最高行政法院之
許可。
前項許可，以訴訟事件所涉及之法律見解具有原則性者為限。
